臺灣板橋地方法院刑事判決　　　　　　　　　　　　九十一年度訴字第一二二五號
　　公　訴　人　臺灣板橋地方法院檢察署檢察官
　　被　　　告　甲○○
右列被告因毒品危害防制條例案件，經檢察官提起公訴（九十一年度毒偵字第四四八
號），本院判決如左：
    主    文
甲○○施用第一級毒品，累犯，處有期徒刑捌月，扣案之毒品海洛因包（共淨重壹
點柒公克）沒收銷燬之；又施用第二級毒品，累犯，處有期徒刑伍月，安非他命壹
包（淨重零點肆公克）沒收銷毀之、吸食器貳個、玻璃球個沒收。應執行有期徒刑
壹年，扣案之毒品海洛因包（共淨重壹點柒公克）、安非他命壹包（淨重零點肆
公克）沒收銷毀之、吸食器貳個、玻璃球個沒收。
    事    實
一、甲○○曾有強盜、違反麻醉藥品管理條例等前科紀錄，最近復因妨害兵役案件，
    經台灣台南地方法院判處有期徒刑十月確定，再因竊盜案件，經台灣桃園地方法
    院判處有期徒刑六月，嗣二案合併定應執行有期徒刑一年二月確定，並於九十年
    九月十三日執行完畢。又因施因毒品案件，分別經台灣台北地方法院及台灣士林
    地方法院以八十七年度毒聲字第一六號及八十九年度毒聲字第八五０號先後裁定
    送觀察、勒戒後，認均無繼續施用毒品之傾向，分別由台灣台北、士林地方法院
    檢察署檢察官分別於民國（下同）八十七年六月二十七日以八十七年度偵字第０
    六二五號及於八十七年十一月十五日以八十七年度毒偵字第一００四五號不起訴
    處分確定。詎其猶不知悔改，於五年內之九十一年一月十三日，在台北縣永和市
    ○○路七二０號二樓二一０室處，施用第一級毒品海洛因，及於九十一年一月十
    四日，在上址施用第二級毒品安非他命，而三犯施用毒品犯行。嗣九十一年一月
    十五日下午十九時四十五分許，為警在上址處查獲，扣得海洛因三包（淨重一．
    三七公克）、安非他命一包（淨重０．四公克）、吸食器二個、玻璃球三個等物
    。
二、案經台北縣政府警察局三重分局報請台灣板橋地方法院檢察署檢察官偵查起訴。
    理    由
一、訊據被告甲○○固坦承次上開時地有施用第一級毒品海洛因，但否認有施用第二
    級毒品安非他命，並辯稱：扣案物都是伊結拜姐姐叫「鴿子」的云云。查：被告
    為警查獲後所採之尿液經送台灣科技檢驗股份有限公司檢驗結果，均呈甲基安非
    他命陽性反應及海洛因代謝物嗎啡陽性反應，此有該公司九十一年一月二十二日
    濫用藥物尿液檢驗報告書一紙附卷可稽，並有如事實欄所載之物扣案可佐。再佐
    以查獲地點係被告租屋處、被告在本院審理中曾坦承施用安非他命情事，嗣才改
    口否認之及被告在警訊時曾供稱：「上述查扣之毒品、違禁品是我所有。」、「
    最後一次施用吸食安非他命是九十一年一月十四日在永和市○○路七０號二樓二
    一０室」等語（見偵查卷第五頁），堪認被告事後所辯，顯係卸責之詞，不足採
    信。又被告因施用毒品案件，經先後經台灣台北、士林地方法院裁定送觀察勒戒
    後，因無施用毒品傾向，分別由台灣台北、士林地方法院檢察署檢察官分別於民
    國（下同）八十七年六月二十七日以八十七年度偵字第０六二五號及於八十七年
    十一月十五日以八十七年度毒偵字第一００四五號不起訴處分確定等事實，有上
    開不起訴處分書及台灣高等法院檢察署刑案查註紀錄簡覆表一紙在卷足憑。是本
    件罪證明確，被告犯行應堪認定。
二、核被告所為，係犯毒品危害防制條例第十條第一、二項之施用第一、二級毒品罪
    。其非法持有第一、二級毒品海洛因、安非他命之低度行為，已為施用之高度行
    為所吸收，不另論罪。被告所犯上開二罪間，犯意各別，行為亦殊，應分論併罰
    。又被告曾受有如事實欄所述有期徒刑之執行完畢，此有台灣高等法院檢察署刑
    案紀錄簡覆表一紙在卷可稽，其於五年以內再犯本件有期徒刑以上之罪，為累犯
    ，應依法加重其刑。爰審酌被告之品行、犯罪之動機、目的、手段、施用毒品之
    次數及犯罪後態度尚佳等一切情狀，分別量處如主文所示之刑，並定其應執行刑
    。扣案之海洛因三包（淨重一．三七公克）、安非他命一包（淨重０．四公克）
    ，分係第一、二級毒品，應依毒品危害防制條例十八條第一項前段規定沒收銷燬
    之；吸食器二個、玻璃球三個，係被告所有供施用毒品所用之物，應依刑法第三
    十八條第一項第二款之規定沒收。
據上論斷，應依刑事訴訟法第二百九十九條第一項前段，毒品危害防制條例第十條第
一項、第二項、第十八條第一項前段，刑法第十一條前段、第四十七條、第三十八條
一項第二款、第五十一條第五款，判決如主文。
本案經檢察官伍逸康到庭執行職務。
中      華      民      國      九十一      年      七    月  二十九    日
                                  臺灣板橋地方法院刑事第二庭
                                          法  官  古  秋  菊
右正本證明與原本無異。
如不服本判決，應於判決送達後十日內，向本院提出上訴狀。
                                          書記官  蕭  詩  穎
中      華      民      國    九十一      年      七    月    三 十   日
附錄本案論罪科刑法條全文：
毒品危害防制條例第十條：
施用第一級毒品者，處六月以上五年以下有期徒刑。
施用第二級毒品者，處三年以下有期徒刑。
